【裁判字號】    90,易,1209
【裁判日期】    900531
【裁判案由】    贓物
【裁判全文】
臺灣臺中地方法院刑事判決                          九十年度易字第一二九號
    公  訴  人  台灣台中地方法院檢察署檢察官
    被      告  甲○○
右列被告因贓物案件，經檢察官提起公訴（九十年度偵字第五五五○號），本院判決
如左：
    主  文
甲○○收受贓物，處有期徒刑參月，如易科罰金，以參佰元折算壹日。
    事  實
一、甲○○於民國八十二年間，曾因詐欺罪，經台灣台東地方法院判處有期徒刑四月
    ，緩刑五年，並於九十年一月十日確定。其於緩刑前即八十九年八月初某日，在
    台中市○○○路某臭豆腐小吃店前，明知真實姓名年籍均不詳之王姓男子，所持
    有懸掛ＴＨＰ－二二八號車牌之輕型機車，係來路不明之贓車（車身為耿家端所
    有，原車牌係ＱＤＵ－二八七號，於八十九年八月五日，在台中縣太平市○○○
    街四五號失竊；車牌係張愛玲所有，於八十八年九月十五日，在台中縣大甲鎮○
    ○路○段八三○號前連同機車一起失竊），竟仍向之借用而收受騎駛。嗣於八十
九年十月八日十四時四十分許，騎駛該贓車行經台中縣太平市○○路與太平路口
    時，為警臨檢查獲。
二、案經台中縣警察局霧峰分局報請臺灣臺中地方法院檢察署檢察官偵查起訴。
    理  由
一、訊據被告甲○○，固坦承向王姓男子借騎該部贓車，惟辯稱：不知該部機車係他
    人失竊之贓物云云。經查，該部機車及所懸掛之車牌，分別係耿家端、張家玲所
    有於右揭時地失竊乙節，業經被害人耿家端、張愛玲於警訊中指訴甚詳，並有車
    輛竊盜車牌失竊查詢認可資料及贓物領據各二紙附卷可稽；又被告自稱與該王姓
    男子，係做臨時工時認識的，不常在一起，只偶有臨時工做時碰一下面，不知其
    名字，不知他現在住哪裡，他也沒有交付行車執照（參本院九十年四月二十四日
    訊問筆錄、五月二十四日審判筆錄），足徵被告與該王姓男子不是很熟交情亦不
    深，而該王姓男子竟會將一部機車借給被告騎用達兩個月之久（若未被查獲，可
    能更久），以被告之年紀，對人情之理解，應可察覺該部機車有不尋常之處才是
    ，且行車執照未隨車攜帶被查獲時會被科處罰鍰，乃眾所週知之事，被告應無不
    知之理，今王姓男子將該部機車借給被告二個月之久，卻未同時交付行車執照，
    已與常理有違，而被告竟也未索行車執照騎用二個月，可斷其必是明知該機車有
    問題而抱著僥倖之心使用無訛，因認其所辯，僅係卸責之詞，不足此信。本件事
    證明確，被告犯行已堪認定。
二、核被告所為，係犯刑法第三百四十九條第一項之收受贓物罪。爰審酌被告犯後尚
    無悔意、持用時間不短，惟贓物已交被害人領回所生危害非鉅等情狀，量處如主
    文所示之刑，並諭知易科罰金之折算標準，又刑法第四十一條關於自由刑得易科
    罰金之規定，於九十年一月十日業經修正公布，並於同年月十二日生效施行，依
    同法第二條第一項前段從新之規定，應適用裁判時之法律，併此敘明。
據上論斷，應依刑事訴訟法第二百九十九條第一項前段，刑法第三百四十九條第一項
、第二條第一項前段、第四十一條第一項前段，罰金罰鍰提高標準條例第一條前段、
第二條，判決如主文。
中      華      民      國    九十      年      五      月    三十一    日
                                        法  官  李  秋  娟
右正本證明與原本無異。
如不服本判決，應於判決送達後十日內向本院提出上訴狀，上訴於臺灣高等法院臺中
分院( 須附繕本 )。
                                        書記官
中    華    民    國      九十      年       五      月     三十一    日
附錄論罪科刑法條
刑法第三百四十九條第一項
收受贓物者，處三年以下有期徒刑、拘役或五百元以下罰金。


司法院資訊處製作；財團法人民間司法改革基金會備份。
